【裁判字號】    95,抗,812
【裁判日期】    951004
【裁判案由】    沒入保證金
【裁判全文】
臺灣高等法院刑事裁定                   95年度抗字第812號
抗  告  人
即  具保人  甲○○
被      告  乙○○
上列抗告人因被告違反毒品危害防制條例案件，不服台灣桃園地
方法院95年8月16日所為沒入保證金之裁定（95年度聲字第2391號
），提起抗告，本院裁定如下：
    主  文
抗告駁回。
    理  由
一、原檢察官聲請意旨略以：具保人甲○○因被告乙○○違反毒
    品危害防制條例案件，經依台灣桃園地方法院檢察署檢察官
    指定保證金新台幣十萬元，由具保人繳納該保證金後，將被
    告釋放，嗣因該被告逃匿，依刑事訴訟法第118 條規定，聲
    請將具保人繳納之保證金沒入等語。
二、原法院裁定略以：被告逃匿之事實，有卷附送達證書、拘票
    、拘提報告書影本等文件可證，並有具保人繳納保證金之刑
    事保證金收據影本一張為憑，故本件聲請為正當，具保人所
    繳納之保證金新台幣十萬元應沒入之。
三、本件抗告意旨略以：抗告人即具保人為被告乙○○因違反毒
    品危害防制條例而為其具保，被告乙○○於法庭傳喚，每庭
    必到，而且其住在於新店市○○路36巷3號5樓地址內，何來
    逃亡之虞，請庭上詳查云云。
四、經查：
(一)按具保之被告逃匿者，應命具保人繳納指定之保證金額，並
    沒入之。不繳納者，強制執行。保證金已繳納者，沒入之；
    又前開沒入保證金，以法院之裁定行之，刑事訴訟法第118
    條第1項、第121條第1項定有明文。
(二)被告於檢察官經合法傳喚、拘提均未到案執行，有送達回證
    及拘提無著報告書附卷足憑，且查該拘提無著報告書載稱：
    「‥‥檳榔路36巷3號5樓實施拘提，據現住戶表示，被告未
    住本址，因而無法拘提到案。」等語，而其上揭戶籍地址並
    未變動，亦未在監在押，有本院戶役政連結作業系統個人基
    本資料列印報表、本院在監在押全國紀錄表在卷可稽；況檢
    察官亦有寄送被告執行傳票予具保人甲○○，請其於95年4
    月11日前，偕同被告到庭報到，無正當理由否則沒入保證金
    ，該傳票已於95年3月29日寄存送達於上開抗告人住所，有
    送達證書1紙附卷可稽，依刑事訴訟法第62條，準用民事訴
    訟法第138條規定，上開寄存已合法送達，而抗告人亦未遵
    期偕被告到庭，益以被告目前仍通緝未到案，有臺灣桃園地
    方法院檢察署通緝書乙件在卷可按，顯見被告逃匿屬實。是
    原審因認被告確已逃匿，而依刑事訴訟法第118條第1項、第
    121條第1項規定，裁定將保證金十萬元沒入，經核其認事用
    法，均無違誤。本件抗告人抗告意旨指稱被告皆住於上址，
    且每庭必到，何來逃亡之虞云云，為無理由，應予駁回。
據上論結，應依刑事訴訟法第412條，裁定如主文。
中    華    民    國    95    年    10     月    4   日
                  刑事第十四庭審判長法  官  蘇隆惠
                                    法  官  林秀鳳
                                    法  官  陳玉雲
以上正本證明與原本無異。
如不服本裁定，應於收受送達後五日內向本院提出抗告狀。
                                    書記官  陳思云
中    華    民    國    95    年    10    月    5     日


司法院資訊處製作；財團法人民間司法改革基金會備份。
